# 合并日前后坏账计提方法不一致

提问人：280677894 时间：2016-02-03 16:17:49
请教各位大神，B公司为C公司控股子公司， 2015 年A公司以现金加股权的方式从C公司的子公司B，合并日为2015.11.1。B公司原坏账计提政策规定对关联方不计提坏账，即与C公司之间的往来不计提坏账，A收购B后按照A公司的坏账计提方法修改了B公司的坏账计提方法。请问B公司 2015 单体报表层面针对C公司的往来是否需要分段计算坏账，即合并日前不计提坏账，合并日后按新的方法计提坏账？同时因新旧坏账政策对按账龄分析法计提比例也不一致，B公司 2015 单体报表是否也需要分段计算坏账？

回答人：chenyiwei
坏帐准备计提的主要依据是债务人的信用状况。一般理解，债权人控股股东的改变与债务人的信用状况之间不存在直接关系。 坏账准备的计提方法和比例属于会计估计，理论上不应强制统一。如果因为收购后的业务、面对客户群、信用政策等发生改变，确有必要变更的，则按会计估计变更处理。